臺灣臺北地方法院民事判決　九十一年度訴字第五○七七號
　　原　　　告　中國農民銀行股份有限公司
　　法定代理人　戊○○
　　訴訟代理人　甲○○
　　　　　　　　丁○○
　　被　　　告　乙○○
　　　　　　　　丙○○
右當事人間請求清償借款事件，本院判決如左：
    主    文
被告應連帶給付原告新台幣佰肆拾肆萬肆仟元，及自民國九十一年五月十七日起至
清償日止，按年息百分之七點五六三計算之利息，並自民國九十一年十月七日起至清
償日止，逾期在六個月以內者，按上開利率百分之十，逾期超過六個月者，按上開利
率百分之二十計算之違約金。
訴訟費用由被告連帶負擔。
本判決第一項於原告以新台幣壹佰壹拾伍萬元供擔保後，得假執行。
　　事　　實
甲、原告方面：
一、聲明：求為判決除假執行擔保金額外，如主文所示。
二、陳述略稱：被告乙○○以被告丙○○為連帶保證人，於民國八十五年一月十七日
    向原告借用新台幣（下同）肆佰伍拾萬元，約定自八十五年一月十七日起至一百
    零五年一月十七日止，依年金法按月於平均攤還本息，如未按期給付，即喪失期
    限利益，全部債務視為到期，利息按原告基本放款利率計算，嗣後如原告基本放
    款利率調整時，自調整日起按原告新通告基本放款利率計付利息，如逾期清償，
    在六個月以內者，按上開利率百分之十，超過六個月以上者，按上開利率百分之
    二十計付違約金。詎被告乙○○自九十一年四月十七日起即未按期攤還，依當時
    原告之基本放款利率，本件借款利率應為年息百分之七點五六三，故被告尚欠如
    主文所示之本金、利息及違約金迄未清償，依上開約定，本件借款應視為全部到
    期，又被告依約既為連帶保證人，自應負連帶清償之責，屢向被告催討，均置之
    不理，為此本於消費借貸及連帶保證之法律關係提起本件訴訟。
三、證據：提出借據、約定書、戶籍謄本、放款客戶資料查詢、存證信函、原告銀行
    函為證。
乙、被告方面：
一、聲明：請求判決駁回原告之訴及其假執行之聲請，訴訟費用由原告負擔。
二、陳述略稱：被告目前沒有工作，無力償還。原告並未告知借款餘額，且近來中央
    銀行屢次調降利率，原告並未隨之調降利息。
　　理　　由
一、本件原告主張之事實，已據其提出借據、約定書、戶籍謄本、放款客戶資料查詢
    、存證信函、原告銀行函為證，核屬相符，且為被告所不爭執，自堪信原告之主
    張為真實。
二、按消費借貸之借用人，應於約定期限內，返還與借用物種類、品質、數量相同之
    物，民法第四百七十八條前段定有明文；又，保證債務之所謂連帶，係指保證人
    與主債務人負同一債務，對於債權人各負全部給付之責任者而言，最高法院四十
    五年臺上字第一四二六號著有判例可參。被告乙○○既與原告間定有消費借貸契
    約，原告亦已如數撥款，被告乙○○即應依約定方式清償，然被告乙○○未能依
    約清償，被告丙○○復允為被告乙○○之連帶保證人，揆諸前開規定，即應就本
    件借款連帶負清償之責。被告雖辯稱原告並未隨中央銀行調降利息云云，然查，
    本件兩造借款契約係約定利息按原告基本放款利率計算，此有借據一紙在卷可稽
    ，原告之基本放款利率亦未逾法定利率上限，自應依契約約定，以原告之基本放
    款利率作為本件借款利率之依據，至於中央銀行調降利率，並無當然影響原告基
    本放款利率之效果，於原告調降基本放款利率前，被告仍應受兩造契約之拘束，
    依原告現有之基本放款利率繳納利息，並無片面要求變更契約約定利率之權利，
    是以被告此一抗辯尚無可採。至被告另辯稱原告並未主動告知放款餘額、被告目
    前失業，無力清償云云，縱令屬實，對被告依約所應負擔之清償借款責任，亦不
    生影響，併此敘明。
三、從而，原告依消費借貸及連帶保證契約請求被告連帶給付借款佰肆拾肆萬肆仟
    元，並自民國九十一年五月十七日起至清償日止，按年息百分之七點五六三計算
    之利息，及自民國九十一年十月七日起至清償日止，逾期在六個月以內者，按上
    開利率百分之十，超過六個月以上者，按上開利率百分之二十計付違約金，即屬
    正當，應予准許。
四、原告陳明願供擔保，請求宣告假執行，核無不合，茲酌定擔保金額，予以准許。
五、據上結論，本件原告之訴為有理由，依民事訴訟法第八十五條第二項、第三百九
    十條第二項，判決如主文。
中　　　華　　　民　　　國　　九十一　　年　　　十　　　月　　三十一　　日
                                    民事第六庭法      官　陳怡雯
右為正本係照原本作成
如對本判決上訴，須於判決送達後廿日內向本院提出上訴狀
中　　　華　　　民　　　國　　九十一　　年　　　十一　　月　　　一　　　日
　　　　　　　　　　　　　　　　　　　　　　　法院書記官　謝梅琴
